臺灣臺南地方法院刑事判決　　　　　　　 96年度易字第294號
公　訴　人　臺灣臺南地方法院檢察署檢察官
被　　　告　甲○○
　　　　　　　　　　（另案
　　　　　　乙○○
　　　　　　丁○○
上列被告等因竊盜案件，經檢察官提起公訴（九十六年度偵字第
一三四號），本院判決如下：
    主  文
甲○○、乙○○均結夥三人以上竊盜，各處有期徒刑壹年。
丁○○結夥三人以上竊盜，處有期徒刑柒月。
    事  實
一、甲○○、乙○○及丁○○共同基於意圖為自己不法所有之犯
    意聯絡，結夥三人，先於民國九十五年十二月十二日下午某
    時許，由丁○○騎乘機車至臺南縣麻豆鎮○里段曾文溪堤防
    十三號水門旁停放，並與乙○○見面，其二人見水門旁堤防
    之白鐵護欄具有一定經濟價值，遂謀議共同竊取該白鐵護欄
    ，並由丁○○徒手拆下堤防邊之白鐵護欄一批（直徑一點五
    吋，厚度０點一五公釐乘以長度一公尺的十二支，寬度七公
    分乘以七公分，厚度０點二公釐乘以長度一公尺的一支），
    乙○○則在附近把風，得手後將白鐵護欄置於附近草叢中，
    乙○○隨即駕車搭載丁○○前往甲○○位於臺南縣麻豆鎮龍
    泉里溝子墘七十二之二號住處附近田裡，共同搭乘甲○○所
    駕駛車牌6395-NL號自小貨車，準備前往載運所竊之物。茲
    因承包曾文溪堤防維修之惠民實業公司所屬巡防人員庚○○
    、丙○○前於巡邏途經該處時，即已察覺丁○○騎乘之機車
    停放於堤防之白鐵護欄旁，且乙○○、丁○○行跡可疑，復
    於返程巡邏時，發現白鐵護欄已被拆下置於附近草叢，遂通
    知主管己○○前來埋伏守候並報警處理，庚○○、丙○○則
    駕駛車牌EZ-3803號小貨車至防汛道路出口處附近埋伏守候
    。嗣於同日十五時二十分許，庚○○、丙○○、己○○等人
    果見甲○○駕駛車牌6395-NL號自小貨車搭載乙○○、丁○○前來，乙○○與丁○○隨即下車前往草叢搬運白鐵護欄，
    甲○○則駕車在附近等候，適甲○○、乙○○、丁○○見警
    車前來察覺事跡敗露，乙○○、丁○○隨即將手中搬運之白
    鐵護欄棄置於樹下後分散逃逸，甲○○則駕駛車牌6395-NL
    號自小貨車企圖逃逸，惟於防汛道路出口處為庚○○、丙○○駕駛之車牌EZ-3803號小貨車攔阻去路，並經隨後到場員
    警當場逮捕，再經警循線查獲乙○○及丁○○，而查悉上情
    。
二、案經己○○訴由臺南縣警察局麻豆分局報請臺灣臺南地方法
    院檢察署檢察官偵查起訴。
    理  由
壹、程序部分：
  一、按刑事訴訟法第一百五十九條之五明定：「被告以外之人
      於審判外之陳述，雖不符前四條之規定，而經當事人於審
      判程序同意作為證據，法院審酌該言詞陳述或書面陳述作
      成時之情況，認為適當者，亦得為證據。」、「當事人、
      代理人或辯護人於法院調查證據時，知有第一百五十九條
      第一項不得為證據之情形，而未於言詞辯論終結前聲明異
      議者，視為有前項之同意。」，其立法理由在於傳聞證據
      未經當事人之反對詰問予以核實，乃排斥其證據能力。惟
      當事人如放棄對原供述人之反對詰問權，於審判程序表示
      同意該等傳聞證據可作為證據，此時，法院除認該傳聞證
      據欠缺適當性外，自可承認其證據能力。又當事人、代理
      人或辯護人於調查證據時，知有刑事訴訟法第一百五十九
      條第一項不得為證據之情形，卻表示「對於證據調查無異
      議」、「沒有意見」等意思，而未於言詞辯論終結前聲明
      異議者，應視為已有將該等傳聞證據採為證據之同意（最
      高法院九十四年度台上字第二九七六號判決意旨參照）。
      查被告甲○○、乙○○、丁○○對於證人己○○、庚○○
      、丙○○等人於警詢及偵查中之審判外陳述，在本院準備
      程序中，就該證據能力一節，表示「沒有意見」之意思（
      見本院卷第二九頁），且未於言詞辯論終結前聲明異議（
      見本院卷第五六至五七頁），揆諸前揭說明，應視為被告
      等已有將該等傳聞證據採為證據之同意，另本院審酌上開
      三位證人於警詢及偵查中之陳述，均係就被告等所涉加重
      竊盜罪所為之陳述，本院復查無違法或不實之處，是該等
      傳聞證據並無欠缺適當性之情形，自可承認其證據能力。
  二、按刑事訴訟法為保障被告受公平審判及發現實體真實，於
      九十二年二月六日修正及增訂公布施行之前及之後，對於
      人證之調查均採言詞及直接審理方式，並規定被告有詰問
      證人之權利，被告之詰問權，係屬憲法第八條第一項規定
      「非由法院依法定程序不得審問處罰」之正當法律程序所
      保障之基本人權及第十六條所保障之基本訴訟權，不容任
      意剝奪。又刑事審判上之共同被告，係為訴訟經濟等原因
      ，由檢察官或自訴人合併或追加起訴，或由法院合併審判
      所形成，其間各別被告及犯罪事實仍獨立存在，各被告對
      於其他共同被告之案件而言，為被告以外之人，具證人之
      適格，而與被告有共犯關係之人，其於被告之案件，既非
      被告，自亦具證人之適格，如欲以共同被告或共犯之陳述
      為證據，其等即具證人身分，應依人證之調查程序為之。
      從而，法院就被告之案件對其他共同被告或與被告有共犯
      關係之人調查，均應依人證之調查程序傳喚該共同被告或
      共犯到場，命其立於證人之地位而為陳述，並通知被告，
      使被告有詰問其現在與先前陳述之瑕疵的機會，以確保其
      詰問權，並藉以發現實體真實（最高法院九十四年度台上
      字第五０四四、五０六二號判決意旨參照）。查本院於九
      十六年四月四日審理期日，對於被告丁○○踐行人證之調
      查程序，俾使共同被告丁○○立於證人地位具結而為陳述
      ，並賦予被告甲○○、乙○○之對質及詰問權利，有本院
      審判筆錄可稽（見本院卷第六十至六一頁），以落實憲法
      保障之基本人權及基本訴訟權之意旨，揆諸前揭判決意旨
      ，本案共同被告丁○○於本院立於證人地位而為之陳述，
      自為合法之證據資料，合先敘明。
貳、實體部分：
  一、訊據被告丁○○對於上開加重竊盜犯行坦承不諱；被告甲○○、乙○○則矢口否認有何加重竊盜犯行，被告甲○○
      辯稱：案發當天下午，伊與被告乙○○約好在案發地點去
      購買毒品，適有被告丁○○騎機車前來，要求伊開小貨車
      前往他住處載鐵門，伊答稱晚一點再邀被告乙○○去幫忙
      搬載，伊就載被告乙○○離開案發地點，直至當日下午三
      時許，被告乙○○開車載被告丁○○到伊田裡，要求伊駕
      駛小貨車載他們二人前往案發地點牽被告丁○○的機車，
      到達案發地點卻沒有看到丁○○的機車，伊認為受騙就將
      小貨車停在附近道路，被告乙○○、丁○○二人下車，伊
      就去路邊撿拾木材云云；被告乙○○則辯稱：案發當天下
      午，伊跟被告甲○○約在堤防邊，等被告甲○○開車來載
      伊一起去購買毒品，當被告甲○○開車前來時，被告丁○○就走出來向被告甲○○表示欲借車載東西，被告甲○○
      推說有事情，被告甲○○、丁○○二人還在溝通時，警察
      就來了，扣案之白鐵護欄係被告丁○○所竊取，伊並不認
      識被告丁○○云云。經查：
  （一）被告丁○○對於夥同被告甲○○、乙○○，於上開時、
        地，結夥三人竊取曾文溪堤防十三號水門旁堤防之白鐵
        護欄一節，業於本院審理時坦承不諱，且經證人庚○○
        、丙○○於警詢、偵查及本院審理時一致證稱：「因堤
        防的水門護欄之前有失竊過，所以我們都會重點注意，
        拆解護欄只要出力壓，或者用腳踹，都可以拆解，那天
        做完水門維護保養要去另外一個地方做維護的時候，經
        過十三號水門，發現二個人，就是庭上的被告乙○○、
        丁○○，覺得他們很可疑，所以就再開車回頭，看到丁○○已經站在護欄那邊，乙○○站在堤防邊，我們立刻
        打電話給我們的站長己○○，那時候欄杆還在，我們打
        完電話再繞回到現場的時候，發現那二個人不見了，白
        鐵製護欄已被破壞不見了，我們立刻下車查看，發現護
        欄就被拆解丟在旁邊的草叢」等語（見警卷第十四至十
        五、十九至二十頁、偵查卷第二七頁、本院卷第五四至
        五五頁）；證人己○○於警詢、偵查及本院審理時亦一
        致證稱：「案發當天下午三時左右，我接到電話，庚○○與丙○○說看到二個可疑的人，我叫他們折返現場，
        我立刻趕到現場，看到護欄已經被拆解下來了，過了不
        久，看到甲○○開車載著另外二位被告經過堤防，迴轉
        至旁邊農地靠近水門處，後來我看到丁○○、乙○○在
        搬護欄，他們原本是要把護欄搬上貨車，但是因為看到
        警車跟我們，就將護欄搬到中途的樹下，接著丁○○走
        上防汛道路假裝是運動，但還是被警察攔下，可是叫他
        到派出所製作筆錄他卻沒有去，乙○○則往樹林果園裡
        逃走，甲○○的車子被我們的工程車堵住，知道跑不了
        ，就假裝撿木頭」等語屬實（見警卷第九頁、偵查卷第
        二七至二八頁、本院卷第五三頁），且有扣案之白鐵護
        欄一批（直徑一點五吋，厚度０點一五公釐乘以長度一
        公尺的十二支，寬度七公分乘以七公分，厚度０點二公
        釐乘以長度一公尺的一支）可資佐證（業經警發還，見
        警卷第二四頁），及現場照片九幀在卷可參（見警卷第
        三時至三四頁），此外，員警自白鐵護欄上採集之指紋
        相片，經送內政部警政署刑事警察局以指紋特徵點比對
        法鑑驗結果，其中四枚指紋與被告丁○○之左拇指、右
        中指、右中指、右環指指紋相符，亦有該局九十六年一
        月二十九日刑紋字第０九六００一一九五九號鑑驗書一
        件在卷可參（見偵查卷第三九至四十頁）。是被告丁○○上開自白，核與事實相符，堪以採信。
  （二）被告甲○○、乙○○雖均矢口否認有何加重竊盜犯行，
        並以前詞置辯云云。惟查，被告甲○○、乙○○，夥同
        被告丁○○，於上開時、地，結夥三人竊取曾文溪堤防
        十三號水門旁堤防之白鐵護欄一節，業經證人庚○○、
        丙○○、己○○前開證述明確，且證人即共同被告丁○○於本院審理時，亦明確證稱：「中午的時候，我自己
        有先騎機車到達現場，那時候有看到甲○○開車載乙○○，乙○○下車，甲○○開車回去，乙○○就叫我下去
        搖那些白鐵圍欄，我當時還回答說，我沒有車可以載，
        他還說他可以去跟甲○○借車，所以我就過去搖，搖一
        下，護欄就掉下來了，乙○○就開車載我去找甲○○，
        乙○○就跟甲○○講說要去載那些白鐵護欄，甲○○就
        開車載我們二個到現場，要去搬這些白鐵護欄。到達現
        場時，我跟乙○○先下車去搬那些白鐵圍欄，甲○○的
        車就在附近等我們」等語在卷（見本院卷第六十至六一
        頁），則被告甲○○、乙○○二人空言否認竊盜犯行，
        已難採信。
  （三）又案發當天下午下午三時二十分許，被告甲○○為何駕
        駛車牌6395-NL號自小貨車搭載乙○○、丁○○至案發
        現場一節，被告甲○○辯稱：被告乙○○開車載被告丁○○到伊田裡，要求伊駕駛小貨車載他們二人前往案發
        地點牽被告丁○○的機車云云（見本院卷第二六頁）；
        被告乙○○則辯稱：「（問：你有無搭甲○○的自小貨
        車?）有，我叫他載我去牽我的車；（問：另一位胖胖
        的男子（即被告丁○○）有無與你一同搭甲○○的車?
        ）有；問：為何警察來了後，你喊「警察來了」，接著
        拔腿就跑？）沒有，甲○○載我牽車後我就先走，後來
        的事我就不清楚」云云（見偵查卷第二四頁），則互核
        被告甲○○、乙○○上開供詞，被告甲○○駕駛車牌
        6395-NL號自小貨車搭載乙○○、丁○○至案發現場之
        目的，究係要去牽被告丁○○抑或被告乙○○之車輛，
        已有所不符；再者，證人庚○○與丙○○二人於警詢中
        均一致證稱：案發當日下午三時許，渠等二人經過曾文
        溪堤防十三號水門時，發現白鐵護欄旁堤防道路有一部
        白色機車停留等語（見警卷第十四、十九頁），此以證
        人庚○○及丙○○僅因巡邏路過該堤防，即可輕易發現
        被告丁○○停放於路旁之機車，然被告甲○○係在被告
        丁○○之帶領下，豈有找尋該車無著之理；況被告甲○○於發覺警車前來，駕駛車牌6395-NL號自小貨車逃逸
        時，尚有企圖衝撞證人庚○○、丙○○停放於防汛道路
        出口處車牌EZ-3803號小貨車一節，亦據證人庚○○於
        本院審理時證稱：「（問：你們的車子堵住出口的時候
        ，當時被告甲○○有無開車衝過來？）有，他有開小貨
        車過來，還按了一聲喇叭，要我們讓開，我跟丙○○就
        下來把他攔住，等警察來抓他」等語（見本院卷第五一
        頁），則被告甲○○如無參與竊盜犯行，何以見警車前
        來之際，隨即心虛駕車急於逃逸，益見被告甲○○上開
        所辯，與事實不符，自無可採。此外，被告乙○○雖辯
        稱：伊不認識被告丁○○云云（見本院卷第二六、六一
        頁），然被告乙○○與被告丁○○係共同前往被告甲○○田裡，再搭乘被告甲○○駕駛車牌6395-NL號自小貨
        車至案發現場之情，迭據被告甲○○、丁○○於警詢、
        偵查及本院審理時供陳在卷，而被告乙○○卻一再否認
        與被告丁○○相識一事，顯係有所隱瞞；參以，被告乙○○於本院審理時另辯稱：「我不認識丁○○，可能是
        丁○○之前跟我討毒品，我沒有給他，他才咬我」云云
        （見本院卷第六二頁），則以，被告乙○○與被告丁○○如係互不相識之人，被告丁○○豈會知悉被告乙○○
        會有毒品可供索取，況且，被告丁○○如有施用毒品之
        需要，衡情，豈有隨便向不認識之人索討之可能，可見
        被告乙○○上開所辯，亦非實在，此適可反證被告乙○○刻意否認與被告丁○○相識之目的，無非在掩飾伊與
        被告丁○○、甲○○間之共謀竊盜犯意聯絡及行為分工
        事實，益徵被告乙○○確有參與本件加重竊盜犯行。
  二、綜上，被告甲○○、乙○○所辯，無非飾詞卸責之詞，不
      足採信。本件事證明確，被告甲○○、乙○○、丁○○結
      夥三人竊盜之犯行，堪予認定。
  三、核被告甲○○、乙○○、丁○○所為，均係犯刑法第三百
      二十一條第一項第四款結夥三人以上之加重竊盜罪。被告
      甲○○、乙○○、丁○○就上開犯行，有犯意聯絡及行為
      分擔，為共同正犯。爰審酌被告三人均正值壯年，具有完
      全謀生能力，理應奮發向上，為社會貢獻一己之力，惟彼
      等竟不思努力，貪圖不勞而獲，結夥竊取他人物品，兼衡
      渠等竊得之財物價值不高，暨被告丁○○於犯後坦承犯行
      ，尚有悔意，被告甲○○、乙○○猶飾詞卸責，不思悛悔
      等一切情狀，分別量處如主文所示之刑。
據上論斷，應依刑事訴訟法第二百九十九條第一項前段，刑法第
二十八條、第三百二十一條第一項第四款，判決如主文。
本案經檢察官戊○○到庭執行職務。
中　　華　　民　　國　　96　　年　　4 　　月　　25　　日
　　　　　　　　　刑事第三庭    審判長法　官　鄧希賢
                                      法  官  包梅真
                                      法  官  張銘晃
以上正本證明與原本無異。
如不服本判決應於送達後10日內向本院提出上訴狀。
                                      書記官  林憶梅
中　　華　　民　　國　　96　　年　　4 　　月　　27　　日
附錄本案論罪科刑法條全文：
刑法第321條
犯竊盜罪而有左列情形之一者，處 6 月以上、 5 年以下有期徒
刑：
一  於夜間侵入住宅或有人居住之建築物、船艦或隱匿其內而犯
之者。
二  毀越門扇、牆垣或其他安全設備而犯之者。
三  攜帶兇器而犯之者。
四  結夥三人以上而犯之者。
五  乘火災、水災或其他災害之際而犯之者。
六  在車站或埠頭而犯之者。
前項之未遂犯罰之。
